臺灣高等法院臺南分院民事裁定　100年度抗字第83號
抗　告　人　邱輝雄
相　對　人　台新資產管理股份有限公司
法定代理人　吳統雄
上列抗告人因與相對人間聲請再審事件，對於中華民國100年4月
18日臺灣臺南地方法院所為裁定（100年再字第4號）提起抗告，
本院裁定如下：
    主  文
抗告駁回。
抗告訴訟費用新台幣壹仟元由抗告人負擔。
    理  由
一、按「債務人對於支付命令未於法定期間合法提出異議者，支
    付命令與確定判決有同一之效力。」、「前項支付命令有第
    496條第1項之情形者，得提起再審之訴，並以原支付命令之
    聲請，視為起訴。」，民事訴訟法第521條定有明文。次按
    「再審之訴，應於30日之不變期間內提起。前項期間，自判
    決確定時起算，判決於送達前確定者，自送達時起算；其再
    審之理由發生或知悉在後者，均自知悉時起算。但自判決確
    定後已逾5年者，不得提起。」，亦為民事訴訟法第500條所
    明定。又提起再審之訴，應依民事訴訟法第501條第1項第4
    款表明再審理由及關於再審理由並遵守不變期間之證據，此
    為必須具備之程式。所謂表明再審理由，必須指明確定判決
    有如何合於法定再審事由之具體情事始為相當，倘僅泛言有
    何條款之再審事由，而無具體情事者，仍難謂已合法表明再
    審事由。既未合法表明再審事由，即為無再審之事由，性質
    上毋庸命其補正。（最高法院61年台再字第137號判例參照
    ）。
二、抗告意旨略以：原審法院民國（下同）96年5月3日支付命令
    ，並非抗告人本人領取，疑似妻子的朋友代為領取，於領取
    後未告知抗告人，因而延誤抗辯機會。抗告人係計程車司機
    早出晚歸，從未申請信用卡簽帳消費，亦無在信用卡申請書
    上簽名及收過消費帳單，於接到原審法院100年1月22日強制
    執行通知始知此事，請給予再審申辯機會云云。
三、經查：相對人台新國際商業銀行股份有限公司於96年4月間
    以抗告人積欠信用卡消費款為由，向原審法院聲請核發支付
    命令（案列96年度促字第25748號），該支付命令係於96年5
    月3日送達抗告人本人收受，此有送達證書附於前開民事卷
    可稽，因抗告人未於期限內聲明異議，原審法院因於96年5
    月30日就該支付命令核發確定證明書，並載明支付命令係於
    96年5月3日發生送達效力。抗告人遲至於相對人聲請強制執
    行後之100年3月7日始提起本件再審之訴，已逾30日法定不
    變期間，於法不合。又抗告人聲請再審僅泛稱「伊未申請信
    用卡」云云，並未敘明支付命令如何合於民事訴訟法第49 6
    條第1項各款規定之再審事由，並提出相關證據，難謂合於
    聲請再審必須具備之程式。至該支付命令是否由聲請人合法
    收受，係屬民事訴訟法第515條第1項規定，支付命令是否因
    而失效之問題，並非聲請再審事項，併予指明。原審法院以
    抗告人聲請本件再審係不合法，裁定駁回其聲請，經核尚無
    違誤，抗告意旨指摘原裁定不當，求為廢棄改判，非有理由
    ，應予駁回。
據上論結，本件抗告為無理由，依民事訴訟法第495條之1第1項
、第449條第1項、第95條、第78條裁定如主文
中    華    民    國   100    年    5     月    27    日
                  民事第二庭    審判長法  官  陳光秀
                                      法  官  莊俊華
                                      法  官  曾平杉
上為正本係照原本作成。
本件不得抗告。
中    華    民    國   100    年    5     月    27    日
                                      書記官  葉秀珍